【裁判字號】    90,易,3848
【裁判日期】    901130
【裁判案由】    毒品危害防制條例
【裁判全文】
臺灣高雄地方法院刑事判決                          九十年度易字第三八四八號
    公  訴  人  臺灣高雄地方法院檢察署檢察官
    被      告  甲○○
右列被告因違反毒品危害防制條例案件，經檢察官聲請簡易判決處刑（九十年度毒偵
字第一二二六號），本院高雄簡易庭認不宜以簡易判決處刑（九十年度雄簡字第九三
四號），移由本院刑事庭改依通常程序審理，本院判決如左：
    主  文
甲○○連續施用第二級毒品，累犯，處有期徒刑捌月。
    事  實
一、甲○○曾於民國（下同）八十五年間因違反麻醉藥品管理條例案件，經本院判處
    有期徒刑五月，如易科罰金以三百元折算一日，於八十六年六月二日確定，於八
    十六年十二月七日執行完畢；復於八十六年間因違反麻醉藥品管理條例案件，經
    本院判處有期徒刑六月，如易科罰金以三百元折算一日，於八十六年十一月二十
    六日確定，於八十七年八月三日執行完畢。仍不思悔改，復於八十九年間因施用
    毒品案件，經本院以八十九年度毒聲字第四三八二號裁定送觀察、勒戒後，認無
    繼續施用毒品傾向，由台灣高雄地方法院檢察署檢察官於八十九年八月十九日，
    以八十九年度毒偵緝字第三六六號不起訴處分確定後，猶不知悔改，明知安非他
    命業經公告列為毒品危害防制條例第二條第二項第二款之第二級毒品，不得施用
    ，仍基於概括之犯意，自八十九年九月間某日起，在高雄市○○區○○里○○路
    一七一巷九弄十六號等地，以安非他命置於錫箔紙或吸食器中以火燒烤吸食其霧
    化氣體之方式，連續施用第二級毒品安非他命多次，嗣於八十九年九月十九日十
    七時許，在高雄市○○區○○里○○路一七一巷九弄十六號經警查獲，復於八十
    九年九月二十五日十九時許，在高雄市○○區○○路與秀昌街口經警查獲。嗣經
    臺灣高雄地方法院檢察署檢察官聲請，而由本院以九十年度毒聲字第九二一０號
    裁定送觀察勒戒後，認有繼續施用毒品之傾向，由本院再以九十年度毒聲字第三
    七二一號裁定令入戒治處所，施以強制戒治。
二、案經高雄市政府警察局楠梓分局移送臺灣高雄地方法院檢察署檢察官偵查起訴。
    理  由
一、右揭事實業據被告甲○○供承不諱，其二次經警查獲所採之尿液經送往高雄市立
    凱旋醫院檢驗結果，均檢驗出安非他命陽性反應，有該院八十九年十月六日高市
    凱醫檢字第七九一號尿液檢驗成績書及八十九年十月十三日高市凱醫檢字第七九
    二號尿液檢驗成績書二紙在卷可供佐憑。而被告於八十九年間因施用毒品，經本
    院以八十九年度毒聲字第四三八二號裁定送觀察、勒戒後，認無繼續施用毒品傾
    向，由台灣高雄地方法院檢察署檢察官於八十九年八月十九日，以八十九年度毒
    偵緝字第三六六號不起訴處分確定，嗣被告於五年之內再犯本案施用第二級毒品
    安非他命之犯行，經本院以八十九年度毒聲字第九二一０號裁定送觀察、勒戒後
    ，認有繼續施用毒品傾向，再經本院以九十年度毒聲字第三七二一號裁定強制戒
    治等情，有台灣高雄地方法院檢察署刑案資料查註紀錄表、本院被告院內索引卡
    紀錄表、台灣高等法院被告全國前案紀錄表、本院八十九年度毒聲字第四三八二
    號、八十九年度毒聲字第九二一０號、九十年度毒聲字第三七二一號裁定、台灣
    高雄地方法院檢察署八十九年度毒偵緝字第三六六號不起訴處分書、台灣高雄看
    守所附設勒戒處所九十年五月八日高所坤勒字第一二八九號函及附件「有無繼續
    用毒品傾向證明書」在卷可憑。被告之自白經查既與事實相符，自得採為論科之
    依據，事證明確，其犯行堪以認定。
二、查安非他命係毒品危害防制條例第二條第二項第二款之第二級毒品，被告於不起
    訴處分確定後五年內再犯施用第二級毒品安非他命之行為，依同條例第二十條第
    三項之規定，即應予以論罪科刑，核其所為，係犯同條例第十條第二項之施用第
    二級毒品罪。被告先後多次施用第二級毒品安非他命，時間緊接，犯罪構成要件
    相同，顯係基於概括之犯意反覆為之，應依連續犯之規定論以一罪，並依法加重
    其刑。又被告先後多次持有第二級毒品安非他命，亦係基於概括之犯意，本應以
    連續持有論，惟其持有後進而吸用，其持有行為應被吸用行為所吸收，故不另論
    其持有第二級毒品安非他命罪。被告曾於八十五年間因違反麻醉藥品管理條例案
    件，經本院判處有期徒刑五月，如易科罰金以三百元折算一日，於八十六年六月
    二日確定，於八十六年十二月七日執行完畢；復於八十六年間因違反麻醉藥品管
    理條例案件，經本院判處有期徒刑六月，如易科罰金以三百元折算一日，於八十
    六年十一月二十六日確定，於八十七年八月三日執行完畢；業據其供明並有台灣
    高雄地方法院檢察署刑案資料查註記錄表及台灣高等法院被告全國前案紀錄表在
    卷可憑，茲於執行完畢後五年以內再犯有期徒刑以上之本罪，為累犯，應依刑法
    第四十七條之規定遞加重其刑。審酌被告已有多次施用安非他命之前科紀錄，猶
    不知悔悟，顯見積習已深，量刑本不宜從輕，惟念其施用安非他命，僅係戕害自
    身身心健康，及其施用之次數、時間久暫，及其犯罪之動機、目的、智識程度、
    所生之危害、犯後坦承犯行、深表悔意、態度良好等一切情狀，爰量處如主文所
    示之刑，以資懲儆。
據上論斷，應依刑事訴訟法第二百九十九條第一項前段，毒品危害防制條例第十條第
二項，刑法第十一條前段、第五十六條、第四十七條，判決如主文。
中      華      民      國    九  十    年    十  一    月    三  十    日
                                  臺灣高雄地方法院刑事第三庭
                                      法  官  孫  啟  強
右正本證明與原本無異。
如不服本判決，應於判決送達後十日內，向本院提出上訴狀。
                                      書記官  盧  雅  婷
中      華      民      國    九  十    年    十  一    月    三十    日
附錄本判決論罪科刑之法條：
毒品危害防制條例第十條第二項：
施用第二級毒品者，處三年以下有期徒刑。


司法院資訊處製作；財團法人民間司法改革基金會備份。
